臺灣板橋地方法院刑事判決　　　　　　 93年度訴字第704號
公　訴　人　臺灣板橋地方法院檢察署檢察官
被　　　告　戊○○
選任辯護人　李孟融律師
上列被告因偽造貨幣等案件，經檢察官提起公訴（九十二年度偵
字第二０七一０號、九十三年度偵字第二七三九號、第三五００
號），以及移送併案審理（臺灣臺北地方法院檢察署九十二年度
偵字第二二四八三號、九十三年度偵字第一六六三號、第九八五
四號、第一五一一二號、臺灣桃園地方法院檢察署九十三年度偵
字第一六八二八號、臺灣板橋地方法院九十四年度偵字第三八一
六號、九十四年度偵緝字第一０九號、第一一０號、九十四年度
核退偵字第三五九號、臺灣基隆地方法院檢察署九十四年度偵字
第七六０號、第一００六號），本院判決如下：
    主    文
戊○○共同連續意圖為自己不法之所有，以恐嚇使人將本人之物
交付，累犯，處有期徒刑參年貳月。扣案如附表七編號一、編號
二（１）、（２）、編號三（１）、編號四、編號五（１）、編
號六（１）、編號七、編號十一（２）、編號十二（１）所示物
品均沒收。又行使變造之國民身分證，足以生損害於公眾及他人
，累犯，處有期徒刑肆月。扣案變造之辛○○國民身分證及駕駛
執照上、變造之壬○○國民身分證上、變造之張志恒國民身分證
上，分別黏貼戊○○照片共肆張均沒收。又意圖供行使之用而收
集偽造通用紙幣，累犯，處有期徒刑參年貳月。扣案偽造面額新
臺幣伍佰元通用紙幣參張均沒收。應執行有期徒刑陸年伍月。扣
案如附表七編號一、編號二（１）、（２）、編號三（１）、編
號四、編號五（１）、編號六（１）、編號七、編號十一（２）
、編號十二（１）所示物品，扣案變造之辛○○國民身分證及駕
駛執照上、變造之壬○○國民身分證上、變造之張志恒國民身分
證上，分別黏貼戊○○照片共肆張以及扣案偽造面額新臺幣伍佰
元通用紙幣參張均沒收。
    犯罪事實
一、戊○○前於民國八十六年間因偽造文書案件，經本院以八十
    六年度訴字第一０六四號判處有期徒刑一年六月確定，於八
    十六年十一月十八日入監服刑，於八十七年十一月二十四日
    縮短刑期假釋出監，於八十八年四月十七日縮刑期滿，假釋
    未經撤銷而以已執行完畢論。
二、戊○○基於意圖為自己不法所有之概括犯意，於如附表一、
    二、三所示時間及地點，或夥同具犯意聯絡之庚○○（現於
    臺灣高等法院審理中），或單獨，或偕同具犯意聯絡之石明
    華（業經判處有期徒刑二年四月），分別以客觀上對於人之
    生命、身體、安全構成威脅，具有危險而可供兇器使用之扳
    手、螺絲起子或持隨地撿拾之石塊為工具，或趁車主未取下
    鑰匙之際，連續竊取如附表一、二、三所示車輛或車內財物
    。復基於恐嚇取財之概括犯意，或夥同具犯意聯絡之庚○○
    ，或單獨，於如附表五、六所示時間，以前竊得車輛內所留
    電話連繫車主要求交錢贖回車輛，各車主唯恐渠等無法取回
    失竊車輛而心生畏懼，皆應允交付贖款。惟除劉翠娥、子○○分別交付新臺幣（下同）八千元、二萬元予戊○○，以及
    郭貴能匯款二萬元至指定帳戶以外，餘皆在未交付贖款前，
    為警當場逮獲前往收取贖款之戊○○，或經戊○○自行告知
    車主或警方車輛下落而未遂。
三、戊○○明知庚○○所持有之如附表四所示財物均係來路不明
    之贓物，竟仍基於收受贓物之概括犯意，先後於如附表四所
    示時間、地點，收受之。
四、戊○○明知真實姓名年籍不詳、綽號「阿吉」之成年男子所
    持有之面額五百元紙鈔三張（號碼為ＡＫ二六八七四四ＺＥ
    號、ＡＫ二六八七四八ＺＥ號、ＡＫ二六八七四二ＺＥ號）
    均係偽造，竟猶意圖供行使之用，於九十二年十月初某日，
    在臺北縣永和巿竹林路某處，向「阿吉」收集而持有之，擬
    持向檳榔攤或雜貨店購物以找換真鈔。
五、嗣戊○○先後於下述時間、地點，為警查獲：
    (一)於九十二年十月二十九日凌晨一時十五分許，在臺北巿新
      生北路二段七十二巷口，適為游堅成發現其友人曹秀令失
      竊如附表二編號二所示車牌號碼ＣＭ－０二五二號自小客
      車停放該處，遂在旁等候，見戊○○前來並持自製鑰匙開
      啟該自小客車車門，立即上前制止並報警到場查獲，為警
      扣得如附表七編號一所示戊○○所有供行竊使用之工具。
      戊○○復帶同警方前往其位於臺北巿中山北路二段六十五
      巷二弄六０號五０三室住處，再起獲如附表二編號一所示
      贓物。
    (二)於九十二年十一月十一日下午一時四十五分許，駕駛如附
      表一編號一所示車牌號碼ＣＩ－五六六一號自小客車，停
      放在臺北縣永和巿中和路三０五巷十弄口，準備向己○○
      收取贖回該車輛之款項時，為警當場查獲，並在前開自小
      客車內起出如附表四編號二所示贓物以及如附表七編號二
      所示戊○○所有預備供行竊所用之工具、庚○○所有供恐
      嚇車主交付贖金使用之行動電話以及戊○○前在不詳時間
      、地點，與庚○○共同基於變造特種文書之犯意，以換貼
      戊○○照片之方式，變造完成之辛○○國民身分證及汽車
      駕駛執照各一張。
    (三)於九十二年十二月二十一日晚間八時四十分許，駕駛如附
      表四編號三所示車牌號碼ＤＣ－一六九０號自小客車，行
      經臺北巿忠孝東路三段二五一巷十三弄六號前，適遇警攔
      檢盤查，竟為掩飾其真實身分，乃承前變造特種文書以及
      行使變造特種文書之犯意，出示其前與具犯意聯絡之庚○○共同以換貼其個人照片之方式變造完成之壬○○國民身
      分證供警核對而行使之，足以生損害於壬○○以及戶政機
      關對於國民身分證核發及管理之正確性。又唯恐事跡敗露
      ，乃趁隙駕車加速逃逸，於同日時四十五分許，將上揭自
      小客車棄置在臺北巿逸仙路五十巷六號前，經追趕前來之
      警員在該車輛上起出如附表七編號三所示戊○○所有供及
      預備供行竊使用之工具、非供行竊使用之行動電話、贓物
      、變造之壬○○國民身分證一張、偽造面額五百元紙鈔三
      張。經警調閱前開行動電話使用者資料得悉其中行動電話
      門號0000000000號係由戊○○使用，認其涉有
      重嫌，乃於九十三年一月十六日下午二時許，持搜索票前
      往戊○○位於臺北縣永和巿永和路二段四二五巷三十七弄
      十五號一樓住處內執行搜索，嗣經戊○○帶同警方前往臺
      北縣永和巿中正橋下停車場，在其母所有之車牌號碼ＢＩ
      －六七一七號自小客車內起出如附表七編號四所示戊○○
      所有供及預備供行竊使用之工具。
    (四)於九十二年十二月三十一日凌晨零時許，在臺北巿建國北
      路與民生東路口，準備向邱智庸收取贖回如附表一編號六
      所示車牌號碼九Ｎ－三七一八號自小客車之款項時，為伏
      埋警員當場逮獲，並在戊○○攜帶之背包內起出如附表七
      編號五所示其所有供及預備供行竊之工具、非供行竊使用
      之行動電話。戊○○復帶同警方前往庚○○位於臺北縣三
      重巿中興南街五號一一七室住處內，再起出如附表七編號
      六所示庚○○所有供其擄車勒贖對象匯入款項所用之金融
      機構帳戶存摺以及鑰匙、行動電話。
    (五)於九十三年二月十六日凌晨二時許，經庚○○指示前往臺
      北縣永和巿環河西路一段八十四巷口，向癸○○收取贖回
      如附表五編號五所示車牌號碼ＤＮ－五七四０號自小客車
      之款項時，為伏埋警員當場逮獲，並扣得如附表七編號七
      所示庚○○所有供連繫車主索討贖款使用之行動電話。
    (六)於九十三年三月五日中午十二時三十分許，在臺北巿景興
      路四十二巷二號景興國中前，向子○○收取贖回如附表二
      編號五所示車牌號碼ＡＲ－八九二０號自小客車之款項，
      正準備離去之際，為伏埋警員當場逮獲，並扣得如附表七
      編號八所示物品。
    (七)於九十三年四月八日上午九時許，在桃園縣桃園巿永安路
      八六八巷十二號前，適為桃園縣警察局保安隊小隊長許瑞
      富目睹戊○○坐在如附表二編號八所示車牌號碼ＤＭ－一
      二五五號自小客車內翻動財物，乃通報保安隊警員到場，
      另發現賴明輝在拆解如附表二編號六所示車牌號碼Ｋ六－
      三五二九號自小客車（已換掛ＧＡ－三一二七號車牌）之
      零件，當場扣得如附表七編號九所示賴明輝拆解零件所用
      之梅花扳手及十字螺絲起子各一支，戊○○見狀立即駕車
      逃逸，嗣在桃園縣桃園巿富國路八三八號前，棄車逃逸。
    (八)於九十三年五月二十日凌晨二時許，戊○○偕同王建文前
      往臺北巿中和巿橋和路二三七號旁停車場內，拆解其竊取
      後停放該處之如附表二編號九至十三號所示自小客車零件
      ，惟尚未完成而在停車場對面便利商店前研商，適為警認
      渠等行跡可疑而上前盤查，乃查獲上情，並扣得如附表七
      編號十所示工具，惟為戊○○趁隙逃逸。
    (九)於九十三年六月一日凌晨三時許，駕駛車牌號碼ＢＩ－六
      七一七號自小客車，行經臺北巿寶清街一０三巷口，為警
      認其行跡可疑而上前盤查，當場在該自小客車內起出如附
      表二編號十四所示業經林聰欽立據領回之失竊財物以及如
      附表七編號十一所示贓物、戊○○所有供及預備供行竊使
      用之工具。
    (十)於九十三年十一月一日凌晨二時許，在臺北縣新莊巿建中
      街九十三號旁停車場內，竊取如附表二編號五所示車牌號
      碼Ｔ五－二九二九號自小客車內財物時，適為張俊德目睹
      此情而上前制止，戊○○旋駕駛其女友所有之車牌號碼八
      七六三－ＤＷ號自小客車逃離現場，嗣為警循線查獲。
    (十一)於九十三年十二月三十日晚間十一時三十分許，在桃園縣
      龍潭鄉○○路四六一巷一弄七號前，正將原置於如附表二
      編號十六所示車牌號碼Ｂ三－二三三二號自小客車上之贓
      物搬移至如附表二編號十九所示車牌號碼ＬＧ－五七四八
      號自小客車上時，適為警查獲。詎戊○○因恐為警查出其
      係通緝犯，竟承前行使變造特種文書之犯意，將其前在不
      詳時間、地點以換貼個人照片之方式而變造完成之張志恒
      國民身分證交予警方核對身份，足以生損害於張志恒及戶
      政機關對於國民身分證核發及管理之正確性，惟為警識破
      ，並扣得如附表七編號十二所示戊○○所有供及預備供行
      竊使用之工具、變造之張志恒國民身分證一張、贓物。
    (十二)另經警調閱如附表三編號六所示失竊時間及地點附近監視
      錄影系統監錄影像畫面，認車牌號碼八七六三－ＤＷ號自
      小客車行跡可疑，乃循線得悉該車輛係戊○○之女友甲○○所有並借予戊○○使用，再借提已嗣入監服刑之戊○○
      訊問後，得知石明華亦參與犯案，遂於九十四年三月四日
      上午十一時二十分許、同日下午三時二十分許，持搜索票
      分別前往石明華位於臺北縣板橋巿民生路三段一三四號三
      樓、臺北巿德行東路八十一巷十四號五樓等住處內執行搜
      索，當場扣得石明華另自行竊得之贓物以及其所有非供本
      案犯罪所用之砂輪機二臺、滑輪一組、電動起子二臺、工
      具箱一只（含工具一批）、鑰匙一支等物。
六、案經臺北市政府警察局大安分局及臺北縣政府警察局永和分
    局報請臺灣板橋地方法院檢察署檢察官偵查起訴，以及移送
    併案審理。
    理    由
壹、證據能力方面
一、按被告以外之人於審判外之言詞或書面陳述，除法律有規定
    者外，不得作為證據。又被告以外之人於審判外之陳述，經
    當事人於審判程序同意作為證據，法院審酌該言詞陳述或書
    面陳述作成時之情況，認為適當者，亦得為證據。當事人、
    代理人或辯護人於法院調查證據時，知有第一百五十九條第
    一項不得為證據之情形，而未於言詞辯論終結前聲明異議者
    ，視為有前項之同意，刑事訴訟法第一百五十九條第一項及
    第一百五十九條之五分別定有明文。查被告戊○○以及辯護
    人對於如附表一、二、三、四、五、六所示被害人、證人林
    源盛、游堅成、許瑞富、陳昌文、張俊德以及共犯石明華等
    人於警詢時之陳述，在本院準備程序中就證據能力一節均表
    示無意見，且未於本案言詞辯論終結前聲明異議，本院審酌
    各該被害人、證人及共犯石明華於警詢時係就渠等各自親身
    經歷之事實所為者，核無違法取證或證明力顯然過低之情事
    ，依其等陳述作成時之狀況，並無顯不可信之情形，因認均
    得為證據。
二、次按被告以外之人於偵查中向檢察官所為之陳述，除顯有不
    可信之情況者外，得為證據，刑事訴訟法第一百五十九條之
    一第二項定有明文。查被害人乙○○、癸○○、辛○○及證
    人林源盛、許瑞富於偵查中均經檢察官告知具結義務及偽造
    處罰後具結證述其等親身經歷之事實，且與渠等於警詢時供
    陳情節大致相符，而被告及辯護人亦未聲明各該被害人於偵
    查中之陳述有何顯不可信之情形，自亦均得為證據。
貳、得心證之理由
一、如附表一、二所示竊盜犯行、如附表四編號二、三所示收受
    贓物犯行、如附表五編號二至編號五以及附表六所示恐嚇取
    財犯行、被告行使變造特種文書犯行，均經被告於本院訊問
    時自白不諱（見本院九十三年七月二十八日準備程序筆錄、
    九十四年三月十四日準備程序筆錄、同年八月九日準備程序
    筆錄），並有下列證據足證其自白與事實相符，應堪認定。
  (一)如附表一、二、四、五、六所示被害人以及被害人辛○○、
    壬○○分別於警詢及偵查中之指述。
  (二)證人林源盛、游堅成、許瑞富、陳昌文、張俊德分別於警詢
    及偵查中之證述。
  (三)贓物認領保管單（收據）、車輛協尋電腦輸入單、被告記明
    與被害人劉翠娥約定交付贖款時間及地點之紙條、被告記明
    被害人郭又禎之車號及聯絡電話之紙條影本、被害人郭又禎
    之聯絡電話紙條影本、臨檢紀錄表、受理各類案件紀錄表、
    車籍資料查詢報表、車輛失竊查詢報表。
  (四)如附表七所示扣押物品。
  (五)至臺灣桃園地方法院檢察署九十三年度偵字第一六八二八號
    併辦意旨雖認如附表二編號六至八所示財物係被告與賴明輝
    共同竊取等語。然查，賴明輝於警詢及偵查中否認有何竊盜
    犯行，辯稱：伊是去修車，伊並不知道是贓車等語。而被告
    亦於本院準備程序中供稱：上揭三件都是伊自己去偷的，賴
    明輝沒有去，賴明輝是要幫伊把車上之行車電腦卸下來變賣
    等語，核與賴明輝所辯前情相符。又證人即查獲警員許瑞富
    於偵查中證稱：伊看到賴明輝坐在懸掛ＧＡ－三一二七號車
    牌之自小客車右前座，趴在中控臺下，伊走到右前門，當時
    車門開著，伊看到賴明輝正在拆汽車電腦主機，渠說在修車
    等語。衡諸查獲當時懸掛ＧＡ－三一二七號車牌之自小客車
    ，實為如附表二編號六所示被害人林錦洺失竊之原懸掛車牌
    號碼Ｋ六－三五二九號自小客車，而該車係在臺北縣板橋巿
    雙十路二段四十七巷二弄四號前遭竊，嗣始移至為警查獲之
    地點，已如前述，自無法僅憑賴明輝恰在查獲地點拆零失竊
    車輛零件一節，逕推論其有參與被告竊取如附表二編號六至
    八所示之竊盜犯行，併辦意旨遽認渠等間有犯意聯絡與行為
    分擔，尚有誤會，併予敘明。
二、如附表四編號一所示收受贓物犯行以及如附表五編號一所示
    恐嚇取財犯行：
    訊據被告雖矢口否認有何恐嚇被害人乙○○之犯行，辯稱：
    當初庚○○交車給伊時，是叫伊把那部修好之車輛開還給車
    主，並向車主要修理費二萬元，後來被害人跟伊說車子是被
    偷的，伊才知道云云。經查，被害人乙○○前於九十二年十
    一月七日上午六時許，在臺北巿杭州南路一段十八巷六號前
    ，遭人竊取車牌號碼ＣＮ－三０七三號自小客車一輛（內置
    有高爾夫球具一組），嗣於同日即接獲不詳人士以電話要求
    以一萬元贖車，乃前往約定地點，遇被告駕駛上揭車輛前來
    ，惟被告表示不願收受贖金等情，迭經被害人乙○○於警詢
    及偵查中指述明確。而被告亦供承庚○○於如附表四編號一
    所示時間及地點，交付上揭自小客車予伊，並指示伊向車主
    收取款項等情不諱，其於偵查中陳稱：伊當時有懷疑車輛來
    源，因為庚○○明明有空，卻要伊去拿錢，但因伊遇積欠庚○○一萬五千元，所以不好推辭，在伊開去的路上，庚○○
    有一直以電話與伊聯繫更改地點，庚○○說車主因作生意太
    忙了，所以才一直改地點等語，顯見其在收受上揭自小客車
    時，即已知悉係屬來路不明之車輛，竟仍允為向車主收取款
    項，其主觀上實有向被害人收取贖金之意甚明，縱嗣後其向
    被害人乙○○表示不願收受贖款之意，亦不影響其已成立之
    恐嚇取財未遂犯行。是被告以前情置辯，自不足採信，其收
    受如附表四編號一所示贓物並向被害人乙○○收取恐嚇取財
    之款項未遂等犯行均堪認定。
三、如附表三所示竊盜犯行：
    訊據被告固坦承持扳手竊取如附表三編號六、編號七所示財
    物等情不諱，惟矢口否認有何如附表三編號一至編號五、編
    號八、編號九所示竊盜犯行，辯稱：伊犯罪手法是用扳手翹
    開車門入內行竊，但不曾打破玻璃云云。經查：
  (一)如附表三所示被害人均分別遭人破壞車窗或持扳手翹開車門
    後進入車內竊取財物等事實，業據各該被害人於警詢時指述
    明確，復有贓物認領保管單影本存卷足憑，堪認屬實。
  (二)又被告於警詢時自白稱：伊是利用自製Ｔ型板手翹開車門後
    侵入車內行竊，伊對基隆不熟，所以石明華帶伊至基隆尋找
    車輛下手行竊，伊自己找對象行竊，石明華負責把風，有時
    石明華也會以破壞車窗後侵入車內行竊財物，伊行竊之物變
    賣所得伊分六成、石明華分四成，石明華行竊所得財物是渠
    分六成、伊分四成等語明確。共犯石明華亦於警詢及偵查中
    均供稱：從九十三年七、八月起，伊與被告二人開始共同行
    竊，伊駕駛車牌號碼ＢＲ－八六八一號自小客車，被告則駕
    駛車牌號碼八七六三－ＤＷ號自小客車，伊等大多一人開一
    部車，另一人在附近徘徊把風，有時共同開一部車，由一人
    下車行竊，另一人在車上把風，伊等都是以自製Ｔ型鐵條磨
    扁做為扳手，再以扳手破壞車鎖，亦有用隨地撿拾如拳頭大
    小般之石塊破壞車窗玻璃，再開車門進入行竊，竊得財物都
    交由被告銷贓，變賣所得現金由被告交給伊，伊與被告一直
    行竊到九十三年十二月底為止，平均一星期行竊三次，有時
    偷二、三輛，有時偷四、五輛等語無訛，核與被告前開自白
    情節相符。則被告與石明華既已事先謀議以一人下手行竊、
    一人在旁把風之方式共同竊取財物，嗣再以各人慣用之持扳
    手翹開車門或以石塊敲破車窗玻璃等手法實施竊盜行為，竊
    得財物再變賣換取現金朋分花用，其二人就如附表三所示竊
    盜犯行，自有犯意之聯絡與行為之分擔甚明，渠等即應全部
    犯罪行為共負其責。被告嗣於本院審理時徒以部分如附表三
    所示竊盜犯行非其慣用之持扳手翹開車門行竊之手法，企圖
    以推諉卸責，自無可採。從而，如附表三所示竊盜犯行，確
    係被告夥同石明華分別以持扳手翹開車門或以石塊敲破車窗
    玻璃等手法犯之，應堪認定。
四、意圖供行使之用而收集偽造通用紙幣犯行：
    訊據被告固坦承收受「阿吉」所交付之前述偽造面額五百元
    紙鈔三張等情不諱，惟矢口否認有何供行使之用之意圖，辯
    稱：「阿吉」拿給伊時，伊想差那麼多，但不敢拒絕「阿吉
    」，伊就將偽鈔放在皮包的暗袋裡，等「阿吉」來電或遇到
    時再還給渠，有時遇到朋友，會炫耀拿出來給渠等看，伊沒
    有要花用之意思，是伊主動跟警察說這五百元是假的云云。
    經查：
  (一)被告於九十二年十二月二十一日晚間八時四十分許，駕駛車
    牌號碼ＤＣ－一六九０號贓車，行經臺北巿忠孝東路三段二
    五一巷十三弄六號前，遇警攔檢盤查，被告唯恐事跡販露，
    乃趁隙駕車逃逸，嗣又將該車輛棄置在臺北巿逸仙路五十巷
    六號前，經追趕前來之警員在該車輛上起出面額五百元紙鈔
    三張等情，經證人即臺北巿政府警察局大安分局偵查局丙○○於本院審理時證述明確，被告亦不否認前開紙鈔係其所持
    有，並有該紙鈔三張（號碼ＡＫ二六八七四二ＺＥ號、ＡＫ
    二六八七四四ＺＥ號、ＡＫ二六八七四八ＺＥ號）扣案可資
    佐證。而扣案之紙鈔經送中央印製廠鑑定結果，認該等紙鈔
    均以彩色噴墨方式仿印，無凹版印紋凸起效果；紙張非鈔券
    紙，水印以灰色墨在紙張背面仿製，安全線以黏貼箔膜（含
    面額數字）仿鈔券正面五段裸露部分；左下角面額數字以亮
    光物質仿折光變色油墨，均屬偽造，有該廠九十三年九月十
    五日中印發字第０九三０００四四六三號函一件在卷足憑，
    則被告所持有之前開面額五百元紙鈔三張確均屬偽造無疑。
  (二)證人丙○○於本院審理時證述稱：偽鈔是派出所同仁在其棄
    置於逸仙路之車輛上找到的等語明確，是被告辯稱該等偽鈔
    係伊主動交付警方云云，自無可採。而被告亦迭於警詢及偵
    查中供稱：上揭偽鈔係「阿吉」交給伊，要伊拿去檳榔攤或
    雜貨店洗錢，若成功的話，會以每張一百元賣伊面額五百元
    之偽鈔等語屬實，顯見其收受時已有持以購物找換真鈔之意
    圖。又衡情，被告若無行使該等偽造之意圖，又何需將之放
    置在其隨身攜帶之皮夾內？是其以前詞置辯，顯屬事後卸責
    之詞，不足採信。是被告意圖供行使之用而收集前述偽造面
    額五百元紙鈔之犯行堪以認定。
五、綜上所述，本案事證明確，被告竊盜、收受贓物、恐嚇取財
    、行使變造特種文書、意圖供行使之用而收集偽造通用貨幣
    等犯行均堪認定，應予依法論罪科刑。
參、論罪科刑部分
一、被告單獨或分別夥同共犯庚○○、石明華，以鑰匙、扳手或
    螺絲起子、石塊為工具，竊取如附表一、二、三所示車輛或
    車內財物，核其所為，分別係犯刑法第三百二十條第一項之
    普通竊盜罪以及同法第三百二十一條第一項第三款之攜帶兇
    器竊盜罪。又被告收受庚○○交付如附表四所示贓物，核其
    所為，係犯刑法第三百四十九條第一項之收受贓物罪。又被
    告單獨或夥同共犯庚○○恐嚇車主交錢贖車，致如附表五、
    六所示車主心生畏懼而應允交付贖款，惟除如附表五編號一
    、四以及如附表六編號三所示被害人確已交付贖款外，餘皆
    未交付贖款，核其所為，係犯刑法第三百四十六條第一項之
    恐嚇取財既遂罪以及同條第三項、第一項之恐嚇取財未遂罪
    。又被告單獨或與共犯庚○○共同變造被害人辛○○、壬○○、張志恒之國民身分證及汽車駕駛執照，並持以出示供警
    方核對身分而行使之，核其所為，係犯刑法第二百十六條、
    第二百十二條之行使變造特種文書罪。又被告意圖供行使之
    用而向真實姓名年籍不詳、綽號「阿吉」之成年男子收集偽
    造面額五百元紙鈔三張，核其所為，係犯刑法第一百九十六
    條第一項之意圖供行使之用而收集偽造通用紙幣罪。被告變
    造特種文書之低度行為，應為其行使變造特種文書之高度行
    為所吸收，不另論罪。
二、被告與庚○○就如附表一所示竊盜犯行、如附表五所示恐嚇
    取財犯行以及變造辛○○國民身分證暨駕駛執照、變造壬○○國民身分證等犯行，均有犯意聯絡與行為分擔，為共同正
    犯。又被告與石明華就如附表三所示竊盜犯行，均有犯意聯
    絡與行為分擔，亦為共同正犯。被告所犯如附表一、二、三
    所示竊盜行為、如附表四所示收受贓物行為、如附表五及附
    表六所示恐嚇取財行為、先後多次行使變造特種文書行為，
    時間均緊接，方法亦相同，所犯各係犯罪構成要件相同之罪
    名，顯係基於概括犯意而為，均為連續犯，應分別依刑法第
    五十六條規定論以一較重之連續攜帶兇器竊盜罪、連續收受
    贓物罪、連續恐嚇取財既遂罪、連續行使變造特種文書罪，
    並加重其刑。又被告所犯上揭連續攜帶兇器竊盜罪、連續恐
    嚇取財既遂罪、連續收受贓物罪間，有方法、結果之牽連關
    係，應依刑法第五十五條後段規定論以一較重之連續恐嚇取
    財既遂罪。被告所犯連續恐嚇取財既遂罪、連續行使變造特
    種文書罪、意圖供行使之用而收集偽造通用紙幣罪，罪名有
    異，犯意各別，應予分論併罰。
三、公訴意旨雖未敘及如附表一編號二至編號六、附表二、附表
    三所示竊盜犯行；如附表五編號四、編號五、附表六所示恐
    嚇取財犯行；行使變造之張志恒國民身分證犯行，惟此等部
    分與公訴人提起公訴之犯罪事實既具連續犯之裁判上一罪關
    係，應為起訴效力所及，且經檢察官移送併案審理（臺灣臺
    北地方法院檢察署九十二年度偵字第二二四八三號、九十三
    年度偵字第一六六三號、第九八五四號、第一五一一二號、
    臺灣桃園地方法院檢察署九十三年度偵字第一六八二八號、
    臺灣板橋地方法院九十四年度偵字第三八一六號、九十四年
    度偵緝字第一０九號、第一一０號、九十四年度核退偵字第
    三五九號、臺灣基隆地方法院檢察署九十四年度偵字第七六
    ０號、第一００六號），本院自應併予審究。
四、被告前於八十六年間因偽造文書案件，經本院以八十六年度
    訴字第一０六四號判處有期徒刑一年六月確定，於八十六年
    十一月十八日入監服刑，於八十七年十一月二十四日縮短刑
    期假釋出監，於八十八年四月十七日縮刑期滿，假釋未經撤
    銷而以已執行完畢論，有臺灣高等法院被告前案紀錄表一件
    在卷足憑，其於五年內再犯本案有期徒刑以上之罪，為累犯
    ，應依刑法第四十七條規定加重其刑，並依同法第七十條規
    定遞予加重其刑。爰審酌被告正值壯年，竟不思循正常途征
    賺取錢財，迭以竊取車輛拆解零件變賣或竊取車內財物之方
    式謀利，甚而以擄車勒贖之方式恐嚇車主交錢贖車，不唯造
    成被害人財物上之損失，更嚴重破壞社會秩序，事後又企圖
    規避警方查緝，另變造身分證件以供警查核，惡性非輕，復
    持有偽造紙幣圖以行使，已危及貨幣巿場之正常交易，惟姑
    念其犯行後尚大致坦承犯行，頗知悔悟，兼衡其犯罪動機、
    目的、方法、所竊財物價值等一切情形，分別量處如主文所
    示之刑，並定應執行之刑，以資懲儆。
肆、應沒收物品
一、扣案如附表七編號一、編號二（１）、（２）、編號三（１
    ）、編號四、編號五（１）、編號六（２）、編號七、編號
    十一（２）、編號十二（１）所示工具，均係被告所有供及
    預備供行竊使用之物或共犯庚○○所有供恐嚇被害人交付贖
    款所用之物，業據被告供陳在卷，均應依刑法第三十八條第
    一項第二款規定宣告沒收。
二、扣案變造之辛○○國民身分證及駕駛執照上、變造之壬○○
    國民身分證上、變造之張志恒國民身分證上，分別黏貼被告
    之照片共四張，均係被告所有供變造前述身分證件所用之物
    ，均經其陳明屬實，亦應依上揭規定宣告沒收。至各該國民
    身分證及駕駛執照，因非被告所有之物，故不予宣告沒收，
    併予敘明。
三、扣案偽造面額五百元紙幣三張，不問屬於犯人與否，均應依
    刑法第二百條規定沒收之。
四、至如附表七編號三（２）、 （３）、 編號五（２）、編號
    六（２）、編號八、編號九、編號十、編號十一（２）、編
    號十二（２）所示物品，或為被告否認為其所有供犯罪所有
    之物，或為其自稱另竊得之財物，故均不予宣告沒收。
五、又共犯石明華於犯罪事實欄五(十二)所示時間及地點為警查扣之
    滑輪一組、電動起子二臺、工具箱一只（含工具一批）、鑰
    匙一支，均經石明華於偵查中供稱非屬其行竊所用之工具等
    語無訛，而砂輪機二臺，經其陳稱係供磨扳手之用等語明確
    ，亦非直接供其與被告共犯本案竊盜罪行所用之物，另在石
    明華住處內查扣之贓物，則應屬各被害人所用之物，故均不
    予宣告沒收。
伍、退併辦部分
一、(一)臺灣臺北地方法院檢察署檢察官九十三年度偵字第一六六
    三號併辦意旨略以：被告與庚○○共同基於意圖為自己不法
    所有之犯意聯絡，於如附表八所示時間及地點，連續竊取如
    附表八所示車輛及物品，並撥打電話恐嚇被害人林永森勒索
    贖款，致被害人林永森恐其車輛將遭毀損或變質而心生畏怖
    ，旋依指示於如附表八所示時間，匯入如附表八所示金額至
    帳號000000000000000號土地銀行帳戶內，
    因認被告涉犯刑法第三百二十一條第一項第三款之加重竊盜
    罪嫌及同法第三百四十六條第一項之恐嚇取財罪嫌。(二)臺灣
    基隆地方法院檢察署九十四年度偵字第一五七一號併辦意旨
    略以：被告基於意圖為自己不法所有之概括犯意，於如附表
    九所示時間及地點，破壞被害人之自用小客車車窗後，侵入
    車內，竊取車內之物品（被害人及失竊之物品均如附表九所
    示），因認被告涉犯刑法第三百二十條第一項之普通竊盜罪
    嫌。以上併辦部分均與本案公訴人提起公訴之犯罪事實之連
    續犯之裁判上一罪關係，而移送併案審理等語。
二、公訴人認被告涉有上揭罪嫌，係以(一)被告之自白、被害人林
    永森、丁○○、張日昌、張瀚中、賴岳中之指述、贓物認領
    保管單、車輛協尋電腦輸入單、庚○○之土地銀行帳戶存摺
    、六角扳手及自製鑰匙等行竊工具；(二)被告之自白、如附表
    九所示被害人之指述及照片、贓物認領保管收據等資為其論
    據。
三、按犯罪事實應依證據認定之，無證據不得認定犯罪事實，刑
    事訴訟法第一百五十四條第二項定有明文。次按認定不利於
    被告之事實，須依積極證據，苟積極證據不足為不利於被告
    事實之認定時，即應為有利於被告之認定，更不必有何有利
    之證據。又認定犯罪事實所憑之證據，雖不以直接證據為限
    ，間接證據亦包括在內，然而無論直接或間接證據，其為訴
    訟上之證明，須達於通常一般人均不致有所懷疑，而得確信
    其為真實之程度，始得據為有罪之認定，最高法院三十年上
    字第八一六號及七十六年臺上字第四九八六號判例意旨可資
    參照。
四、臺灣臺北地方法院檢察署併辦部分：
    訊據被告堅決否認併辦意旨所指竊盜及恐嚇財物等犯行，辯
    稱：附表八編號一、四伊不記得有沒有去偷；編號二、三、
    五是從庚○○之住處搜到的等語。經查：
  (一)被告於警詢及偵查中均堅詞否認有竊取如附表八所示財物之
    行為，是併辦意旨列載被告之自白為證據方法，似有誤會，
    合先敘明。而被害人林永森、丁○○、張日昌、張瀚中、賴
    岳中於警詢時亦僅指述渠等財物遭竊之事實，並未目睹遭竊
    之過程以及指認下手行竊之人，自無法逕據為不利於被告之
    認定。
  (二)又如附表八編號二、三、五所示證件及鑰匙複製機，均係被
    告於九十二年十二月三十一日帶同警方前往庚○○位於臺北
    縣三重巿中興南街五號一一七室住處內起獲，業如前述。而
    庚○○雖於警詢及本院審理時均指稱證件及鑰匙複製機是被
    告寄放云云；然衡情，前開證件及鑰匙複製機既屬贓物，又
    在庚○○之住處內查獲，則庚○○本身自亦涉有竊取該等財
    物之重嫌，其是否有推諉卸責之企圖，不無疑慮。況縱該等
    證件及鑰匙複製機係被告所寄放，則是否即係被告所竊，亦
    非無疑。是自無法僅憑庚○○單方面指述，逕認定被告有竊
    取上揭證件及鑰匙複製機之事實。
  (三)至如附表八編號一所示被害人林永森所有之車牌號碼ＤＪ－
    七六二五號自小貨車遭竊後，復接獲要求匯款以贖回該車輛
    之指示，即匯款八千元至庚○○開設之帳號0000000
    00000000號土地銀行枋寮分行帳戶內等情，為被害
    人林永森於警詢時指述明確，並有上揭帳戶存摺影本附卷可
    資佐證，則該帳戶既為庚○○所開設，被告更否認其有竊車
    或分得贓款之情事，自難以擬制之方式遽認被告有參與此件
    擄車勒贖犯行。
  (四)另如附表八編號四所示車牌號碼二八０三號－ＤＨ號自小客
    車，係為警於九十二年十二月三十一日，在臺北巿中山北路
    四十一號地下二樓尋獲，並通知被害人張瀚中前往認領等事
    實，亦經被害人張瀚中於警詢時供陳無訛，既非為警當場查
    獲被告持有上揭自小客車，亦非經被告自行供出車輛下落而
    查獲，自無法逕認該車輛係被告所竊取。
五、臺灣基隆地方法院檢察署併辦部分：
    訊據被告堅決否認有何併辦意旨所指竊盜犯行，辯稱：伊犯
    罪手法是用扳手撬開車門後入內行竊，不曾打破玻璃，伊沒
    有去過臺中等語。經查：
  (一)被告於警詢時僅供承伊與石明華共同在基隆巿區竊取財物，
    另曾在臺北縣中和巿、新莊巿、板橋巿、新店巿等地區行竊
    等語，並未自白其有在如附表九所示臺中縣、巿等地區竊取
    被害人財物等事實，併辦意旨列載被告之自白為證據方法，
    似有誤會，合先敘明。
  (二)又另案被告李建忠前經警持搜索票前往其位於臺中巿崇德路
    三段七一二之十一號商店內執行搜索，當場起獲汽車音響、
    ＣＤ盒等贓物一批，其並於警詢時供稱：石明華所竊之贓物
    伊沒有整理，都放在前開店內，因損壞伊自己在使用，被告
    所竊之贓物有汽車擴大機一臺、汽車音響換片機一臺，均經
    修好後陳列在前開店內準備販賣云云，又供稱：如附表九所
    示經被害人領回之二十六件贓物，均係被告所竊云云。然而
    ，衡諸本件被害人領回之贓物類型多為汽車音響及ＣＤ盒等
    財物，且均在另案被告李建忠經營之前開商店內起獲，另案
    被告李建忠亦陳明前開商店內起出之贓物分為被告及石明華
    攜來銷贓無訛，則其如何分辨何臺音響係被告交付、何者為
    石明華交付，已非無疑。
  (三)再者，併辦意旨指被告所涉二十六件竊盜罪行，均係集中在
    九十三年六月間至同年九月間犯之，地點均為臺中縣、巿等
    地區；然而，被告另於九十三年八月間，夥同石明華連續在
    基隆巿地區竊取如附表三所示被害人財物，已如前述，共犯
    石明華並於偵查中供稱：伊從九十三年七、八月間開始行竊
    ，一開始是和被告一起行竊，有時偷二、三輛，有時偷四、
    五輛，一直九十三年十二月底被告被抓為止，伊二人平均一
    星期行竊三次，地點都在基隆、板橋、新店、中和、新莊、
    臺北巿等語明確。衡諸被告既已與石明華共組竊盜集團，迭
    在基隆巿地區犯案，平均一星期行竊三次，渠等在該期間內
    顯有固定行竊之地區、目標及銷贓管道，被告又何需大費周
    章在中部地區與北部地區來回奔波，甚而，併辦意旨所指被
    告行竊之時間，與被告夥同石明華共同在基隆巿地區行竊之
    時間，相隔僅二、三日、或數小時，亦與常情有悖。是被告
    辯稱伊未曾在臺中縣、巿等地區行竊等語，尚非不可採信。
六、此外，復查無其他積極證據足認被告有併辦意旨所指竊盜及
    恐嚇取財犯行，既不能證明其此部分犯罪，即與本案論罪科
    刑部分之犯罪事實無何連續犯之裁判上一罪關係，自非本案
    起訴效力所及，本院無從併予審究，均應退由檢察官另依法
    處理，併予敘明。
據上論斷，應依刑事訴訟法第二百九十九條第一項前段，刑法第
二十八條、第五十六條、第三百二十一條第一項第三款、第三百
四十六條第一項、第三百四十九條第一項、第二百十六條、第二
百十二條、第一百九十六條第一項、第五十五條、第四十七條、
第三十八條第一項第二款、第二百條、第五十一條第五款，罰金
罰鍰提高標準條例第一條前段，判決如主文。
本案經檢察官陳鴻濤到庭執行職務。
中　　華　　民　　國　　94　　年　　9 　　月　　22　　日
                  刑事第七庭審判長法　官  胡　堅　勤
                                  法　官　李　君　豪
                                  法　官　王　瑜　玲
上列正本證明與原本無異。
如不服本判決，應於判決送達後10日內向本院提出上訴狀（應附
繕本），上訴於臺灣高等法院。
中　　華　　民　　國　　94　　年　　9 　　月　　23　　日
                                  書記官  黃  頌  棻
附錄本案論罪科刑法條全文：
中華民國刑法第一百九十六條
行使偽造、變造之通用貨幣、紙幣、銀行券，或意圖供行使之用
而收集或交付於人者，處三年以上十年以下有期徒刑，得併科五
千元以下罰金。
收受後方知為偽造、變造之通用貨幣、紙幣、銀行券而仍行使，
或意圖供行使之用而交付於人者，處五百元以下罰金。
第一項之未遂犯罰之。
中華民國刑法第二百十二條
偽造、變造護照、旅券、免許證、特許證及關於品行、能力服務
或其他相類之證書、介紹書，足以生損害於公眾或他人者，處一
年以下有期徒刑、拘役或三百元以下罰金。
中華民國刑法第二百十六條
行使第二百十條至第二百十五條之文書者，依偽造、變造文書或
登載不實事項或使登載不實事項之規定處斷。
中華民國刑法第三百二十一條
犯竊盜罪而有左列情形之一者，處六月以上、五年以下有期徒刑
：
一  於夜間侵入住宅或有人居住之建築物、船艦或隱匿其內而犯
　　之者。
二  毀越門扇、牆垣或其他安全設備而犯之者。
三  攜帶兇器而犯之者。
四  結夥三人以上而犯之者。
五  乘火災、水災或其他災害之際而犯之者。
六  在車站或埠頭而犯之者。
前項之未遂犯罰之。
中華民國刑法第三百四十六條
意圖為自己或第三人不法之所有，以恐嚇使人將本人或第三人之
物交付者，處六月以上五年以下有期徒刑，得併科一千元以下罰
金。
以前項方法得財產上不法之利益，或使第三人得之者，亦同。
前二項之未遂犯罰之。
中華民國刑法第三百四十九條
收受贓物者，處三年以下有期徒刑、拘役或五百元以下罰金。
搬運、寄藏、故買贓物或為牙保者，處五年以下有期徒刑、拘役
或科或併科一千元以下罰金。
因贓物變得之財物，以贓物論。
